【裁判字號】    92,訴,1396
【裁判日期】    920630
【裁判案由】    毒品危害防制條例
【裁判全文】
臺灣高雄地方法院刑事判決                        九十二年度訴字第一三九六號
    公  訴  人  臺灣高雄地方法院檢察署檢察官
    被      告  甲○○
右列被告因違反毒品危害防制條例案件，經檢察官提起公訴（九十二年度毒偵字第一
五四八號），本院判決如左：
    主  文
甲○○連續施用第一級毒品，累犯，處有期徒刑拾月；扣案第一級毒品海洛因壹袋（
淨重零點陸伍公克、包裝重零點貳柒公克）沒收銷燬之；又連續施用第二級毒品，累
犯，處有期徒刑陸月。應執行有期徒刑壹年參月。扣案之第一級毒品海洛因壹袋（淨
重零點陸伍公克、包裝重零點貳柒公克）沒收銷燬之。
    事  實
一、甲○○前於民國八十六年間因違反肅清煙毒條例，經本院於八十六年八月二十五
    日以八十六年訴字第一九一八號判決有期徒刑三年二月確定，復又因違反麻醉藥
    品管理條例案件，經本院於八十六年九月二十二日以八十六年訴字第二四七二號
    判決有期徒刑三月，如易科罰金，以三百元折算一日確定，於八十六年九月十八
    日入監服刑，指揮書執畢日期為九十年二月十五日，經接續執行，於八十八年六
    月五日縮短刑期假釋出監，假釋未經撤銷視為執行完畢。竟不知記取毒品戕害身
    心之惡，仍又於八十九年間因施用毒品違反毒品危害防制條例案件，經本院以八
    十八年毒聲字第七八一四號裁定送勒戒處所觀察、勒戒後，認無繼續施用毒品之
    傾向，經台灣高雄地方法院檢察署於八十九年四月二十九日以八十九年度毒偵字
    第二六六七號不起訴處分確定；詎甲○○仍未戒除毒癮，竟分別基於施用第一級
    毒品海洛因，及第二級毒品甲基安非他命之概括犯意，即於九十二年二月二十八
    日起迄於同年三月二日二十時許，均在位於高雄市○○區○○街二三號四樓之一
    之住處客廳內，將將第一級毒品海洛因捲在香煙內之方式施用，及將第二級毒品
    甲基安非他命放置在鋁箔紙上點火燻烤後施用，每日均施用一次，嗣於九十二年
    三月四日二時三十分許，在高雄市○○區○○路與榮成三街口為警查獲甲○○正
    與謝志強進行毒品海洛因之買賣，即進行逮捕，當場扣得第一級毒品海洛因一袋
    （淨重零點六五公克、包裝重零點二七公克），並採取其尿液送請檢驗結果呈甲
    基安非他命與嗎啡陽性反應，而知前情。並經台灣高雄地方法院檢察署檢察官聲
    請本院以九十二年度毒聲字第一三四○號裁定送台灣高雄看守所附設勒戒所勒戒
    ，經勒戒所評估甲○○有繼續施用毒品之傾向，而由本院以九十二年毒聲字第一
    八六七號裁定令甲○○入戒治所強制戒治。
二、案經高雄市政府警察局左營分局報請台灣高雄地方法院檢察署檢察官偵查起訴。
    理  由
一、訊據被告甲○○於本院審理時，固坦承︰於九十二年二月二十八日起又開始施用
    毒品海洛因，係在住所客廳內將海洛因捲在香煙內施用，每日施用一次，警察所
    扣得之毒品海洛因為其所有等情無訛，惟矢口否認施用第二級毒品甲基安非他命
    之犯行，辯稱︰伊僅施用過毒品海洛因，並未施用過毒品甲基安非他命云云。
二、然查︰
（一）被告多次施用毒品甲基安非他命之犯行，業據被告於警詢，及檢察官偵查時坦
      承︰等情甚明，且被告於查獲後經採取其尿液送請檢驗，結果確呈甲基安非他
      命、嗎啡陽性反應，被告送至勒戒處所時，復採取其尿液進行檢驗，確呈有安
      非他命及嗎啡陽性反應，有高雄市政府警察局左營分局煙毒、麻藥嫌犯尿液姓
      名對照表、高雄市立凱旋醫院九十二年三月十三日以高市凱醫檢字地○○九○
      九號煙毒尿液檢驗成績書、台灣高雄看守所附設勒戒處所報告書所附之受勒戒
      人尿液檢驗結果報告表各一份均在卷可憑。且被告於警詢中先稱曾服用安眠藥
      、感冒藥等藥物，於本院審理實則稱曾服用止痛藥等語，被告先後所述不一，
      已不無疑義，且被告尿液檢驗過程中係經過免疫學分析法，及ＧＣ／ＭＳ方法
      先後進行初步篩檢及次步確認，顯無偽陽性之可能。且所扣得之白粉一包，經
      送檢驗，確為毒品海洛因（淨重零點六五公克、包裝重零點二七公克），有法
      務部調查局九十二年四月二日以調科壹字第二二○○一四九三一號鑑定通知書
      一紙附卷可查。綜上，足認被告前開所辯，顯係臨訟卸責之詞，並不足採。
（二）又被告前於八十八年間因施用毒品，經本院以八十八年度毒聲字第七八一四號
      裁定送勒戒處所觀察、勒戒後，認無繼續施用毒品之傾向，經台灣高雄地方法
      院檢察署於八十九年四月二十九日以八十九年度毒偵字第二六六七號不起訴處
      分確定；被告於本件前揭時、地再犯本件，係於前開不起訴處分後五年內又施
      用毒品，而經檢察官聲請由本院以九十二年毒聲字第一三四○號裁定將被告送
      台灣高雄看守所附設勒戒所觀察、勒戒，因在所期間經衛生醫療網醫師綜合被
      告之人格特質、臨床徵候及環境相關因素而評定認被告有繼續施用毒品之傾向
      ，再經本院以九十二年毒聲字第一八六七號裁定將被告送戒治處所強制戒治，
      此分別有前開不起訴處分書、台灣高雄看守所附設勒戒所九十二年三月九日以
      高所坤戒勒字第六一四號函所檢附被告有無繼續施用毒品傾向證明書、評估標
      準紀錄表各一份均在卷可佐。
（三）綜上所述，被告前開自白犯行部分核與事證相符，堪已採信，被告否認施用毒
      品甲基安非他命部分，則為卸責之詞，不足採信。是本件事證明確，被告之犯
      行堪予認定。
三、核被告甲○○於不起訴處分後，五年內又連續多次施用第一級毒品海洛因及第二
    級毒品甲基安非他命之所為，核係犯毒品危害防制條例第十條第一項施用第一級
    毒品罪及第二項施用第二級毒品罪。其非法持有毒品海洛因，及甲基安非他命之
    低度行為，均為非法施用之高度行為所吸收，不另論罪。被告分別多次施用毒品
    海洛因及甲基安非他命之犯行，時間緊接，方法相同，觸犯構成要件相同之罪，
    顯係基於概括犯意為之，為連續犯，應依刑法第五十六條之規定，均以一罪論，
    並均依法加重其刑。又被告所犯前開二罪，犯意個別，罪名不同，應分論併罰之
    。被告前於八十六年間因違反肅清煙毒條例，經本院於八十六年八月二十五日以
    八十六年訴字第一九一八號判決有期徒刑三年二月確定，復又因違反麻醉藥品管
    理條例案件，經本院於八十六年九月二十二日以八十六年訴字第二四七二號判決
    有期徒刑三月，如易科罰金，以三百元折算一日確定，於八十六年九月十八日入
    監服刑，經接續執行，於八十八年六月五日縮短刑期假釋出監，假釋未經撤銷於
    九十年二月十五日視為執行完畢，有臺灣高等法院被告全國前案紀錄表一份在卷
    可按，其前受有期徒刑執行完畢，於五年以內再犯本件最重本刑為有期徒刑以上
    刑之罪，為累犯，應依刑法第四十七條之規定分別加重其刑，並均依法遞加重之
    。爰審酌被告素行不佳，有多次施用毒品前科，且經送觀察勒戒，仍未戒除毒癮
    ，顯見被告意志不堅，沈溺毒癮甚深，所施用毒品之種類、時間，其所為不僅對
    自身之戕害，及對於社會公共秩序之影響，及被告犯後否認部分犯行，惟在庭態
    度尚認良好等一切情狀，分別量處如主文所示之刑，以為懲儆，並定其應執行之
    刑。
四、扣案第一級毒品海洛因一袋（淨重零點六五公克、包裝重零點二七公克），不問
    屬於犯人與否，依毒品危害防制條例第十八條第一項前段規定沒收銷燬之。
據上論斷，應依刑事訴訟法第二百九十九條第一項前段，毒品危害防制條例第十條第
一項、第二項、第十八條第一項前段，刑法第十一條前段、第五十六條、第五十一條
第五款、第四十七條，判決如主文。
本案經檢察官陳登燦到庭執行職務。
中      華      民      國    九十二    年      六      月     三十     日
                              臺灣高雄地方法院刑事第三庭
                                  法    官  程克琳
右正本證明與原本無異。
如不服本判決，應於判決送達後十日內，向本院提出上訴狀。
                                  書 記 官   梁瑜玲
中      華      民      國    九十二    年      六      月     三十     日
【附錄本案所犯論罪科刑之法條全文】
毒品危害防制條例第十條：
施用第一級毒品者，處六月以上五年以下有期徒刑。
施用第二級毒品者，處三年以下有期徒刑。


司法院資訊處製作；財團法人民間司法改革基金會備份。
